Minutes et répertoires du notaire Martin BOURON, janvier 1723 - décembre 1732 (étude XXIX)
Archives nationales
- Minutes de Martin BOURON, janvier 1723 - décembre 1732; MC/ET/XXIX/368 - MC/ET/XXIX/410
  - Minutes. 1725, août - décembre, août - décembre 1725; MC/ET/XXIX/381
    - Inventaire après décès. Jean lord Power. Irlandais, 25 octobre 1725; MC/ET/XXIX/381
      inventaire après décès; Power, Jean-lord
    - Certificat après décès. Pierre de Maraimberg. Avocat n Parlement., 28 octobre 1725; MC/ET/XXIX/381
      notoriété; Maraimberg, Pierre de; avocat au parlement (Ancien Régime)
    - Succession, liquidation. Catherine Duvivier. Alexandre de Bonnissant (épouse), 3 novembre 1725; MC/ET/XXIX/381
      partage; liquidation; Duvivier, Catherine; Bonnissant, Alexandre de
    - Succession, dépôt de pièces. Claude Binot (veuve). Anne Bault. Marchand. Marcheseuil (Côte-d'Or), 5 novembre 1725; MC/ET/XXIX/381
      partage; dépôt de pièces; Marcheseuil (Côte-d'Or); Binot, Claude; Bault, Anne; commerçant
    - Inventaire après décès. Jean Bonnet, 6 novembre 1725; MC/ET/XXIX/381
      inventaire après décès; Bonnet, Jean
    - Succession, partage. Jean lord Power, 8 novembre 1725; MC/ET/XXIX/381
      partage; Power, Jean-lord
    - Vente. René Dubuat. Julien Bance. [terres et maison]. Wissous (Essonne), 10 novembre 1725; MC/ET/XXIX/381
      acte de vente; Wissous (Essonne); Dubuat, René; Bance, Julien
    - Mariage. Louis Thomas de Saint-Leu. Marie Madeleine Vigniere. Ecrivain (maître), 11 novembre 1725; MC/ET/XXIX/381
      contrat de mariage; Saint-Leu, Louis-Thomas de; Vigniere, Marie-Madeleine
    - Succession, décharge. Marie Lescot, 13 novembre 1725; MC/ET/XXIX/381
      partage; décharge; Lescot, Marie
    - Vente. Noël Gobreau. Joseph Barbier. [maison]. Sarcelles (Val-d'Oise), 20 novembre 1725; MC/ET/XXIX/381
      acte de vente; Sarcelles (Val-d'Oise); Gobreau, Noël; Barbier, Joseph
    - Mariage. Jean Baptiste Bertrand. Geneviève Marin. Savetier (maître), 23 novembre 1725; MC/ET/XXIX/381
      contrat de mariage; Bertrand, Jean-Baptiste; Marin, Geneviève; bottier
    - Mariage. Jean Rollinet. Antoinette Robin. Suisse du marquis de Richelieu, 29 novembre 1725; MC/ET/XXIX/381
      contrat de mariage; Rollinet, Jean; Robin, Antoinette
    - Succession, renonciation. Etienne Froigny (veuve). Charlotte Trousevache, 3 décembre 1725; MC/ET/XXIX/381
      renonciation; Froigny, Etienne; Trousevache, Charlotte
    - Inventaire après décès. Claude Arnoust. Tanneur (compagnon), 11 décembre 1725; MC/ET/XXIX/381
      inventaire après décès; Arnoust, Claude; tanneur
    - Vente. Robert Planier. Antoine Pontigny. [maison]. Francs-Bourgeois (rue des), 11 décembre 1725; MC/ET/XXIX/381
      acte de vente; Francs-Bourgeois (rue des); Planier, Robert; Pontigny, Antoine
    - Inventaire après décès. François Dufresne (épouse). Jeanne Louise Marchand. Trésorier de France, 13 décembre 1725; MC/ET/XXIX/381
      inventaire après décès; Dufresne, François; Marchand, Jeanne-Louise; trésorier de France (Ancien Régime)
    - Traité d'office. Louis Guenneau. Jacques Linga. Sel (juré mesureur de). [office], 19 décembre 1725; MC/ET/XXIX/381
      traité d'office; Linga, Jacques; Guenneau, Louis; officier civil (Ancien Régime)
    - Succession, partage. Antoine Marlot, 22 décembre 1725; MC/ET/XXIX/381
      partage; Marlot, Antoine
    - Tutelle compte. Geneviève Marguerite de Faverolles, 23 décembre 1725; MC/ET/XXIX/381
      compte de tutelle; Faverolles, Geneviève-Marguerite de
    - Certificat après décès. Paul Christophe Arnaud. Conseiller au Châtelet., 24 décembre 1725; MC/ET/XXIX/381
      notoriété; Arnaud, Paul-Christophe
    - Mariage. Nicolas Huerne. Geneviève Marguerite de Faverolles. Chambre des comptes (maître), 24 décembre 1725; MC/ET/XXIX/381
      contrat de mariage; Huerne, Nicolas; Faverolles, Geneviève-Marguerite de
    - Apprentissage. Martin René Barbe. Alexandre Roussel. Marchand étoffe de soie., 27 décembre 1725; MC/ET/XXIX/381
      contrat d'apprentissage; Barbe, Martin-René; Roussel, Alexandre; commerçant
    - lapidaire (apprentissage) § Contrat pour 7 ans entre Françoise Lecat, veuve de Jean Claude Megret, et André Lagarel, maître lapidaire, au profit de Jean Jacques Megret, fils de Jean Claude. Logé, nourri et blanchi par son maître; pendant le 5/e/ année recevra 12 l. par mois; 6/e/ année 18 l. et 7 année 29 l. d. Moyennant 100 l., 31 mars 1749; MC/ET/XXIX/381
  - Minutes. 1726, janvier - avril, janvier - avril 1726; MC/ET/XXIX/382
    - Laurent (Claude), marchand orfèvre, rue de Gesvres § Transport de bail .., 21 mars 1725; MC/ET/XXIX/382
      Laurent, Claude
    - Donation. Jean Macard. Antoine Chassain (sieur Delaplace). Epicier (garçon), 2 janvier 1726; MC/ET/XXIX/382
      donation; Macard, Jean; Chassain, Antoine; commerçant
    - Inventaire après décès. Mathieu Couve. Marchand forain, 4 janvier 1726; MC/ET/XXIX/382
      inventaire après décès; Couve, Mathieu; commerçant; forain
    - Inventaire après décès. Joseph Servonet (veuve). Marie Angélique Bourguet, 9 janvier 1726; MC/ET/XXIX/382
      inventaire après décès; Servonet, Joseph; Bourguet, Marie-Angélique
    - Certificat après décès. Paul Voullemy., 10 janvier 1726; MC/ET/XXIX/382
      notoriété; Voullemy, Paul
    - Union de créanciers, consentement. François Lemuet. Marchand, 11 janvier 1726; MC/ET/XXIX/382
      convention; ratification; Lemuet, François; commerçant
    - Succession, compte. Léonor de Mornay de Montchevreuil, 15 janvier 1726; MC/ET/XXIX/382
      partage; compte; Mornay de Montchevreuil, Léonor de
    - Traité d'office. Etienne Claude d' Aligre. Pierre Jacques de Bretigneres. Parlement (conseiller-lai). [office], 16 janvier 1726; MC/ET/XXIX/382
      traité d'office; Bretigneres, Pierre-Jacques de; Aligre, Etienne-Claude-d'
    - Vente de maison. Etienne Claude d' Aligre. Pierre Jacques de Bretigneres. [maison]. Montmartre (rue), 16 janvier 1726; MC/ET/XXIX/382
      acte de vente; Montmartre (rue); Aligre, Etienne-Claude d'; Bretigneres, Pierre-Jacques de
    - Certificat après décès. Épouse Jacques de Chaurenault. Claude Françoise Oudinet. Maître d'hôtel de feue la Dauphine., 17 janvier 1726; MC/ET/XXIX/382
      notoriété; Chaurenault, Jacques de; Oudinet, Claude-Françoise; maître d'hôtel
    - Succession, partage. Claude Duvoy (veuve). Catherine Godin, 21 janvier 1726; MC/ET/XXIX/382
      partage; Duvoy, Claude; Godin, Catherine
    - Vente de maison. Claude Macalla sieur Dampiere. Claude Morel (veuve). [maison]. Wissous (Essonne), 22 janvier 1726; MC/ET/XXIX/382
      acte de vente; Wissous (Essonne); Macalla Sieur Dampiere, Claude; Morel, Claude
    - Inventaire après décès. Jean Baptiste Delaporte (épouse). Elisabeth Marie Major, 26 janvier 1726; MC/ET/XXIX/382
      inventaire après décès; Delaporte, Jean-Baptiste; Major, Elisabeth-Marie
    - DELAPORTE (Jean Baptiste) Tapissier ordinaire du Roi; Rue Saint-Honoré § Inventaire après décès de la femme de .., 26 janvier 1726; MC/ET/XXIX/382
      inventaire; Delaporte, Jean Baptiste
    - DELAPORTE (Jean Baptiste) Tapissier ordinaire du Roi Rue Saint Honoré § Inventaire après décès de la femme de .., 26 janvier 1726; MC/ET/XXIX/382
    - Mariage. Gabriel Aubert. Marie Anne Lamourat. Cabaretier, 27 janvier 1726; MC/ET/XXIX/382
      contrat de mariage; Aubert, Gabriel; Lamourat, Marie-Anne; restaurateur
    - Mariage. Jean Baptiste Delaporte. Françoise Bellanger. Tapissier, 29 janvier 1726; MC/ET/XXIX/382
      contrat de mariage; Delaporte, Jean-Baptiste; Bellanger, Françoise; tapissier
    - DELAPORTE (Jean Baptiste) Tapissier ordinaire du Roi. Rue Saint-Honoré § Mariage de .., 29 janvier 1726; MC/ET/XXIX/382
      contrat de mariage; Delaporte, Jean Baptiste
    - BELLANGER (Jean) Tapissier du Roi. Aux Gobelins § Mariage de la fille de .., 29 janvier 1726; MC/ET/XXIX/382
      contrat de mariage; Bellanger, Jean
    - DELAPORTE (Jean Baptiste) Tapissier ordinaire du Roi Rue Saint-Honoré § Mariage de .., 29 janvier 1726; MC/ET/XXIX/382
    - Mariage. Claude Gardenlorge. Anne Pize (veuve Claude Arnoust). Claude Arnoust Boucher (garçon), 3 février 1726; MC/ET/XXIX/382
      contrat de mariage; Gardenlorge, Claude; Pize, Anne; Arnoust, Claude; boucher
    - Certificat après décès. Edmé Berthier. Catherine Piedeleu. Marchand., 6 février 1726; MC/ET/XXIX/382
      notoriété; Berthier, Edmé; Piedeleu, Catherine; commerçant
    - Titre nouvel. Thomas Mauny (hoir). Philippe Michel Huerne, 7 février 1726; MC/ET/XXIX/382
      titre nouvel; Huerne, Philippe-Michel; Mauny, Thomas
    - Succession, renonciation. Pierre Puchot de Salleurs, 8 février 1726; MC/ET/XXIX/382
      renonciation; Puchot de Salleurs, Pierre
    - Mariage. Denis Frichet. Aimée Contant. Mousquetaire (tambour de), 9 février 1726; MC/ET/XXIX/382
      contrat de mariage; Frichet, Denis; Contant, Aimée
    - Mariage. Pierre Douceur. Marie Anne Gaultier. Châtelet (procureur au), 14 février 1726; MC/ET/XXIX/382
      contrat de mariage; Douceur, Pierre; Gaultier, Marie-Anne; procureur de justice (Ancien Régime)
    - Succession, compte. Louis Delaroche (épouse). Jeanne Lebossu, 15 février 1726; MC/ET/XXIX/382
      partage; compte; Delaroche, Louis; Lebossu, Jeanne
    - Delaroche (Louis), marchand orfèvre, rue de la Savaterie § Arrêté de compte .., 15 février 1726; MC/ET/XXIX/382
      compte; Delaroche, Louis
    - Mariage. Pascal Severin. Marie Anne de Monchi. Grenailleur, 16 février 1726; MC/ET/XXIX/382
      contrat de mariage; Severin, Pascal; Monchi, Marie-Anne de
    - Succession, consentement. Pascal Severin (épouse). Marie Penan, 16 février 1726; MC/ET/XXIX/382
      partage; accord; Severin, Pascal; Penan, Marie
    - Mariage. Pierre Party. Marie Jeanne Roussel. Finances (employé des recettes des), 17 février 1726; MC/ET/XXIX/382
      contrat de mariage; Party, Pierre; Roussel, Marie-Jeanne
    - Mariage de Marie Jeanne Roussel, fille de Jérôme Roussel, graveur et médailleur du roi, demeurant rue Mouffetard, paroisse Saint-Etienne-du-Mont., 17 février 1726; MC/ET/XXIX/382
      contrat de mariage; Mouffetard (rue); Roussel, Jérôme; Roussel, Marie Jeanne; graveur
    - Succession, transport de droits. Joseph Servonet, 19 février 1726; MC/ET/XXIX/382
      partage; transport de droits; Servonet, Joseph
    - Mariage. Nicolas Lefevre. Marie Madeleine Cousin. Jardinier, 20 février 1726; MC/ET/XXIX/382
      contrat de mariage; Lefevre, Nicolas; Cousin, Marie-Madeleine; jardinier
    - Mortuaire déposé. Joseph Servonet (veuve). Marie Angélique Bourguet. Saint-Sulpice (paroisse ), 20 février 1726; MC/ET/XXIX/382
      Saint-Sulpice (paroisse); Servonet, Joseph; Bourguet, Marie-Angélique
    - Testament. Pierre Freret (épouse). Marie Morel. (maître écrivain). Compiègne (Oise), 24 février 1726; MC/ET/XXIX/382
      testament; Compiègne (Oise); Freret, Pierre; Morel, Marie; écrivain
    - Traité de charge. Hercule de Rohan (prince de Rohan de Soubise). Arnaud Paul de Fieubet de Sivry. Garde du roi (guidon des gendarmes). [charge], 28 février 1726; MC/ET/XXIX/382
      traité; Fieubet de Sivry, Arnaud-Paul de; Rohan, Hercule de (prince de Rohan de Soubise)); officier (armée)
    - Traité d'office. Jean Vincent Collin (sieur de COLLIGNY) (hoirs). Hervé Hyacinthe Lefevre de Lagrimoniere. Guerres (commissaire des). [office], 1er mars 1726; MC/ET/XXIX/382
      traité d'office; Lefevre de Lagrimoniere, Hervé-Hyacinthe; Collin, Jean-Vincent; commissaire des guerres (Ancien Régime)
    - Testament. Jacques Lenattier (veuve). Marie Catherine Picard, 7 mars 1726; MC/ET/XXIX/382
      testament; Lenattier, Jacques; Picard, Marie
    - Lenattier (Jacques), marchand orfèvre, paroisse Saint-Barthélemy § Testament de la veuve de .., 7 mars 1726; MC/ET/XXIX/382
      testament; Lenattier, Jacques
    - Inventaire après décès. Henri Feydeau (seigneur de Calende). Parlement (président)., 8 mars 1726; MC/ET/XXIX/382
      inventaire après décès; Feydeau, Henri (seigneur de Calende)
    - Inventaire après décès de Henri Feydeau, seigneur de la Calende, mentionnant des tapisseries de Bruxelles et Flandres., 8 mars 1726; MC/ET/XXIX/382
      inventaire après décès; Feydeau, Henri
    - Succession, transaction. Paul Christophe Arnaud. Conseiller au Châtelet, 10 mars 1726; MC/ET/XXIX/382
      partage; accord; Arnaud, Paul-Christophe
    - Testament. Catherine Subtil, 14 mars 1726; MC/ET/XXIX/382
      testament; Subtil, Catherine
    - Inventaire après décès. Marc Merlier (veuve). Marguerite Gigny. Horloger (maître), 16 mars 1726; MC/ET/XXIX/382
      inventaire après décès; Merlier, Marc; Gigny, Marguerite; horloger
    - MERLIER (Jean Baptiste Claude) Maître horloger; BicBicêtreetre § Inventaire après décès de la requête de .., 16 mars 1726; MC/ET/XXIX/382
    - HOMMET (Marin Charles) Maître horloger Rue du Haut Moulin § Inventaire après décès à la requête de .., 16 mars 1726; MC/ET/XXIX/382
      inventaire; Hommet, Marin Charles
    - Succession, transaction. Thomas Nazaret. Procureur bailliage du Maconnais. Macon (Saône-et-Loire), 23 mars 1726; MC/ET/XXIX/382
      partage; accord; Mâcon (Saône-et-Loire); Nazaret, Thomas
    - Apprentissage. Épouse Nicolas Relly. Marie Catherine Flamezelle. Maîtresse grainière. Chevrier Nicole., 26 mars 1726; MC/ET/XXIX/382
      contrat d'apprentissage; Relly, Nicolas; Flamezelle, Marie-Catherine; Chevrier nicole
    - Transaction. François Honorat Antoine Beauvilliers de Saint-Aignant. Pierre François Desere de Rieux. Beauvais (Oise) (Evêque de). Rieux (Oise). [seigneurie], 27 mars 1726; MC/ET/XXIX/382
      accord; Desere de Rieux, Pierre-François; Beauvilliers de Saint-Aignant, François-Honorat-Antoine
    - Vente de terre. Pierre Leroy. François Charpentier. [terre]. Ivry (Val-de-Marne), 28 mars 1726; MC/ET/XXIX/382
      acte de vente; Ivry-sur-Seine (Val-de-Marne); Leroy, Pierre; Charpentier, François
    - VERNEUIL (Michel) Marchand Tapissier Rue de Fossés Saint-Germain § obligation rapportée .., 28 mars 1726; MC/ET/XXIX/382
      obligation; Verneuil, Michel
    - MERLIER (Jean Baptiste Claude) Maître horloger Château de Bicêtre § Procuration par .., 28 mars 1726; MC/ET/XXIX/382
      procuration; Merlier, Jean Baptiste Claude
    - CLEMENT (Antoine) Maître horloger § Procuration donnée à .., 28 mars 1726; MC/ET/XXIX/382
      procuration; Clément, Antoine
    - Alloué. Guy Audibert. Philippe Michault. Fourbisseur de lame d'épée., 1er avril 1726; MC/ET/XXIX/382
      contrat de travail; Audibert, Guy; Michault, Philippe; armurier
    - Inventaire après décès. Catherine Subtil, 2 avril 1726; MC/ET/XXIX/382
      inventaire après décès; Subtil, Catherine
    - Union de crénaciers. Claude Fisamen. Teinturier du grand et bon teint, 4 avril 1726; MC/ET/XXIX/382
      convention; Fisamen, Claude; teinturier blanchisseur
    - Succession, partage. Catherine Subtil, 5 avril 1726; MC/ET/XXIX/382
      partage; Subtil, Catherine
    - Succession, compte et liquidation. Henri Charles Feydeau. Parlement président 3ème chambre enquêtes, 6 avril 1726; MC/ET/XXIX/382
      partage; compte; liquidation; Feydeau, Henri-Charles
    - Mariage. Jacques Louis Lepeletier de Montmeliant. Marie Louise Feydeau. Louis Phelypeaux de Pontchartrain { Présent }. Parlement (conseiller au), 8 avril 1726; MC/ET/XXIX/382
      contrat de mariage; Lepeletier de Montmeliant, Jacques-Louis; Feydeau, Marie-Louise; Phelypeaux de Pontchartrain, Louis
    - Atermoiement. François Hurion. Maître doreur., 10 avril 1726; MC/ET/XXIX/382
      accord; Hurion, François; décorateur
    - Don mutuel. Pierre Rousseau. Pétronille Bouillon. Villeneuve-St-Georges (Val-de-Marne). (marchand de vin), 10 avril 1726; MC/ET/XXIX/382
      donation; Villeneuve-Saint-Georges (Val-de-Marne); Rousseau, Pierre; Bouillon, Pétronille; commerçant
    - HURION (François) Maître doreur Pont Notre Dame § atermoiement .., 12 avril 1726; MC/ET/XXIX/382
      Hurion, François
    - Inventaire après décès. Alexandre Jacques Nourry. Dourdan (Essonne) (prévôt des maréchaux de France), 24 avril 1726; MC/ET/XXIX/382
      inventaire après décès; Dourdan (Essonne); Nourry, Alexandre-Jacques; prévôt des maréchaux (Ancien Régime)
    - Mariage. Grégoire Boillac. Marie Baron. Antony (Hauts-de-Seine) (marchand), 25 avril 1726; MC/ET/XXIX/382
      contrat de mariage; Antony (Hauts-de-Seine); Boillac, Grégoire; Baron, Marie; commerçant
    - Mariage. Pierre Cailleteau de Lachasseloire. Madeleine Agnès de Foyal. seigneur de Lachasseloire, 26 avril 1726; MC/ET/XXIX/382
      contrat de mariage; Cailleteau de Lachasseloire, Pierre (seigneur de Lachasseloire); Foyal, Madeleine-Agnès de; Lachasseloire, seigneur de
    - Apprentissage. Jean Baptiste Delaporte. Jean Capevalle. Maître cordier crinier., 26 avril 1726; MC/ET/XXIX/382
      contrat d'apprentissage; Delaporte, Jean-Baptiste; Capevalle, Jean
    - Succession, compte. Pierre Baudouin, 27 avril 1726; MC/ET/XXIX/382
      partage; compte; Baudouin, Pierre
    - Fleury (Charles François), orfèvre, marché aux Cheveaux § Renonciation., 27 avril 1726; MC/ET/XXIX/382
      renonciation; Fleury, Charles François
    - Succession, renonciation. Germain Fleury (veuve). Marie Hely, 27 avril 1726; MC/ET/XXIX/382
      renonciation; Fleury, Germain; Hely, Marie
    - LECLERC (François) Dessinateur des jardins faubourg Saint-Germain § Création de pension -, 29 avril 1726; MC/ET/XXIX/382
      Leclerc, François
  - Minutes. 1726, mai - septembre, mai - septembre 1726; MC/ET/XXIX/383
    - LE GUAY (Jean) menuisier Rue Saint-Jacques-de-la-Boucherie § Mariage de la fille de .., 15 juin 1725; MC/ET/XXIX/383
      contrat de mariage; Le Guay, Jean
    - Mariage. Martial Montestruc. Anne Thierry. Cordonnier (maître), 1er mai 1726; MC/ET/XXIX/383
      contrat de mariage; Montestruc, Martial; Thierry, Anne; cordonnier
    - FRÈRE (Pierre) Sculpteur Rue Saint-Martin § Depost., 4 mai 1726; MC/ET/XXIX/383
      Frère, Pierre
    - Mariage. Nicolas Descordes. Marie Michelle Thuillier. Vin (marchand de), 5 mai 1726; MC/ET/XXIX/383
      contrat de mariage; Descordes, Nicolas; Thuillier, Marie-Michelle; commerçant
    - Vente de charge. Claude Anet d'Apcher. Scipion Louis Joseph de Chambonas (marquis de Lagarde). [charge]. Garde du roi (enseigne des gendarmes, 10 mai 1726; MC/ET/XXIX/383
      traité d'office; Apcher, Claude-Anet d'; Chambonas, Scipion-Louis-Joseph de (marquis de Lagarde); officier de la maison militaire du roi (Ancien Régime)
    - Vente de charge. Louis j. De Madaillan de Lesparre (marquis de Montataire). Claude Anet d' Apcher. Garde du roi (capitaine des gendarmes de la), 10 mai 1726; MC/ET/XXIX/383
      traité d'office; Madaillan de Lesparre, Louis-J. de (marquis de Montataire); Apcher, Claude-Anet d'
    - Apprentissage. Nicolas Lestard. Etienne Jean Poisson. Maître pâtissier., 10 mai 1726; MC/ET/XXIX/383
      contrat d'apprentissage; Lestard, Nicolas; Poisson, Etienne-Jean; pâtissier
    - Succession, transport de droits. Gilles Vassart (épouse). Eve Mabile, 14 mai 1726; MC/ET/XXIX/383
      partage; transport de droits; Vassart, Gilles; Mabile, Eve
    - Union de créanciers, délibération. Claude Fisamen. marchand Teinturier du grand et bon teint, 15 mai 1726; MC/ET/XXIX/383
      convention; délibération; Fisamen, Claude; commerçant
    - Mariage. Louis Aubert Lafoy. Marie Catherine Cotel. Tapissier aux Gobelins, 17 mai 1726; MC/ET/XXIX/383
      contrat de mariage; Lafoy, Louis-Aubert; Cotel, Marie-Catherine; tapissier
    - LA FOY (Louis Aubert) Tapissier aux Gobelins Rue Mouffetard § Mariage de .., 17 mai 1726; MC/ET/XXIX/383
      contrat de mariage; La Foy, Louis Aubert
    - COTEL (Roch) Tapissier § Mariage de la fille -, 17 mai 1726; MC/ET/XXIX/383
      contrat de mariage; Cotel, Roch
    - Licitation. Jean de Faverolles (hoirs). Philippe Michel Huerne (veuve). Mouffetard (rue) [maison], 20 mai 1726; MC/ET/XXIX/383
      acte de vente; Mouffetard (rue); Faverolles, Jean; Huerne, Philippe-Michel
    - Succession, consentement. François Henri Pietre, 20 mai 1726; MC/ET/XXIX/383
      partage; accord; Pietre, François-Henri
    - Succession, renonciation. Charles de Savigny, 20 mai 1726; MC/ET/XXIX/383
      renonciation; Savigny, Charles de
    - Succession, partage déposé. Nicolas Bourgongne. Claude Favart (épouse). Échevin. Reims (Marne), 21 mai 1726; MC/ET/XXIX/383
      partage; dépôt de pièces; Reims (Marne); Bourgongne, Nicolas; Favart, Claude; élu local
    - Apprentissage. Dominique Perard. Pierre Louis Thuillier. Maître taillandier ferblantier., 21 mai 1726; MC/ET/XXIX/383
      contrat d'apprentissage; Perard, Dominique; Thuillier, Pierre-Louis
    - Testament. Pierre Jolyot (Joly) (veuve). Elisabeth de Larochelle, 22 mai 1726; MC/ET/XXIX/383
    - Succession, partage. Marc Merlier, 23 mai 1726; MC/ET/XXIX/383
      partage; Merlier, Marc
    - MERLIER (Jean Baptiste Claude) Maître horloger Château de Bicêtre § Compte partâgé., 23 mai 1726; MC/ET/XXIX/383
      partage; Merlier, Jean Baptiste Claude
    - HOMMET (Etienne Thomas) Maître Horloger Rue de la lanterne § Compte partagé., 23 mai 1726; MC/ET/XXIX/383
      partage; Hommet, Etienne Thomas
    - CLEMENT (Antoine) Maître horloger Rue du Harlay § Compte partagé .., 23 mai 1726; MC/ET/XXIX/383
      partage; Clément, Antoine
    - Vente de charge. Marc Merlier (hoirs). André Louis Fauconnier. [charge. Perruquier barbier], 24 mai 1726; MC/ET/XXIX/383
      traité d'office; Merlier, Marc; Fauconnier, André-Louis; coiffeur
    - Mariage. Nicolas Pelletier. Marie Durand. Tabac (marchand de), 24 mai 1726; MC/ET/XXIX/383
      contrat de mariage; Pelletier, Nicolas; Durand, Marie; commerçant
    - Succession, compte exécution test. Jean Tremblay, 25 mai 1726; MC/ET/XXIX/383
      partage; compte d'exécution testamentaire; Tremblay, Jean
    - MERLIER (Jean Baptiste Claude) Maître horloger Château de Bicêtre § Vente de charge .., 27 mai 1726; MC/ET/XXIX/383
      acte de vente; Merlier, Jean Baptiste Claude
    - Vente. Charles thomas Beauvisage. François Boschet. [terre]. Logny-lès-Aubenton (Aisne), 1er juin 1726; MC/ET/XXIX/383
      acte de vente; Logny-lès-Aubenton (Aisne); Beauvisage, Charles-Thomas; Boschet, François
    - Vente de maison. Nicolas Monvoisin. Guillaume Delcourt. Bures-sur-Yvette (Essonne). [maison], 1er juin 1726; MC/ET/XXIX/383
      acte de vente; Bures-sur-Yvette (Essonne); Monvoisin, Nicolas; Delcourt, Guillaume
    - Succession, dépôt d'actes. Jean Turpin. Conseiller au présidial. Laon (Aisne), 1er juin 1726; MC/ET/XXIX/383
      partage; dépôt de pièces; Laon (Aisne); Turpin, Jean
    - Vente. Robert Lebey (veuve) { hoirs }. Eustache Mouchot de Lamotte. [terre]. Villemaur-sur-Vanne (Aube), 3 juin 1726; MC/ET/XXIX/383
      acte de vente; Villemaur-sur-Vanne (Aube); Lebey, Robert; Mouchot de Lamotte, Eustache
    - Inventaire après décès (extrait). Etienne Motte de Villeneuve (veuve). Marie Madeleine Saint-Laurent, 3 juin 1726; MC/ET/XXIX/383
      inventaire après décès; Motte de Villeneuve, Etienne; Saint-Laurent, Marie-Madeleine
    - Mariage. Jacques Guillot. Marie Anne Hebert, 6 juin 1726; MC/ET/XXIX/383
      contrat de mariage; Guillot, Jacques; Hebert, Marie-Anne
    - Succession, transaction. Henri Louis comte d' Apcher. Marie de Larochefoucault, 12 juin 1726; MC/ET/XXIX/383
      partage; accord; Apcher, Henri-Louis d' (comte); Larochefoucault, Marie de
    - Inventaire après décès. Jacques Lenattier (veuve). Marie Catherine Picard. Orfèvre (marchand), 13 juin 1726; MC/ET/XXIX/383
      inventaire après décès; Lenattier, Jacques; Picard, Marie-Catherine; orfèvre
    - LENATTIER (Jacques) Marchand orfèvre § Inventaire après décès de .., 13 juin 1726; MC/ET/XXIX/383
      inventaire; Lenattier, Jacques
    - Lepicard (Nicolas), orfèvre, Pont au Change § Inventaire après décès de la belle soeur de .., 13 juin 1726; MC/ET/XXIX/383
      inventaire après décès; Lepicard, Nicolas